臺灣桃園地方法院刑事判決
111年度審交訴字第71號
公  訴  人  臺灣桃園地方檢察署檢察官
被      告  梁震亞


選任辯護人  江仁俊律師
上列被告因肇事遺棄等案件，經檢察官提起公訴（111年度調偵
字第357號），被告就被訴事實為有罪之陳述，本院合議庭裁定
由受命法官獨任以簡式審判程序進行審理，判決如下：
    主  文
梁震亞犯過失致人於死罪，處有期徒刑柒月。又犯肇事致人死亡
逃逸罪，處有期徒刑壹年貳月。應執行有期徒刑壹年陸月。緩刑
貳年。
    事實及理由
一、本件犯罪事實及證據，除犯罪事實欄一第1行補充「民國」
    ，證據部分補充「被告梁震亞於本院準備程序及審理時之自
    白」外，餘均引用如附件所示檢察官起訴書所載。
二、論罪科刑：
　㈠核被告梁震亞所為，係犯刑法第276 條第1 項之過失致人於
    死罪、同法第185條之4第1項後段之駕駛動力交通工具發生
    交通事故致人死亡而逃逸罪。
　㈡被告所犯上開2罪間，犯意各別、行為互異，應分論併罰。
　㈢爰以行為人之責任為基礎，審酌被告駕車上路，本應小心謹
    慎參與道路交通以維自身及他人之安全，竟未能善盡注意義
    務致肇生本件車禍，造成無可回復之寶貴人命損失，且肇事
    後未報請救護車、警察至案發現場實施救護及處理，亦未停
    留現場以釐清肇事責任，逕自駕車離去而逃逸，置他人之生
    命、身體安全於不顧，其肇事後希冀僥倖逃避責任之心態，
    所為實不足取；惟念其犯後終能坦承犯行，並與告訴人林靖
    絨及被害人其他繼承人林進雄、林榮成立調解，並已履行完
    畢，有本院111年度附民移調字第1480號調解筆錄及刑事陳
    報狀暨所附匯款資料在卷可憑（見本院卷第93-102頁），態
    度尚可，兼衡其犯罪動機、目的、手段、過失程度及比例、
    被害人因此死亡及被告自述之智識程度、現已退休、家庭經
    濟狀況、素行、告訴代理人於本院審理時陳述之意見等一切
    情狀，分別量處如主文所示之刑。又審酌被告本案所為分別
    係過失致死罪、肇事逃逸罪，犯罪性質不同，爰考量法律之
    外部性及內部性界限、刑罰經濟及恤刑之目的、刑罰邊際效
    應隨刑期而遞減及行為人所生痛苦隨刑期而遞增、行為人復
    歸社會之可能性、各罪間之關係、時空之密接程度等情狀，
    定應執行刑如主文所示。
  ㈣被告未曾因故意犯罪受有期徒刑以上刑之宣告，有臺灣高等
    法院被告前案紀錄表在卷可稽。而被告犯後坦承犯行，業與
    被害人家屬達成調解，並已全數賠償完畢，且告訴人代理人
    於本院審理時亦表示同意法院給予被告緩刑宣告等情，業如
    前述，本院審酌上情，認被告肇事後一時失慮未能妥為處理
    事故後續事宜，其行為雖有不當，但已有所悔悟，其歷經本
    案偵審程序及罪刑宣告之教訓，當知所警惕，而無再犯之虞
    ，對被告所處之刑以暫不執行為適當，爰依刑法第74條第1 
    項第1 款規定，併予諭知緩刑2年，以啟自新。
據上論斷，應依刑事訴訟法第273條之1第1項、第299條第1項前
段、第310條之2、第454條第2項，判決如主文。
本案經檢察官賴穎穎提起公訴，檢察官謝咏儒到庭執行職務。
中　　華　　民　　國　　111 　年　　10　　月　　13　　日
                  刑事審查庭  法  官  李敬之　   
以上正本證明與原本無異。　　　　　　　　　　
如不服本判決應於收受判決後20日內向本院提出上訴書狀，並應
敘述具體理由。其未敘述上訴理由者，應於上訴期間屆滿後20日
內向本院補提理由書（均須按他造當事人之人數附繕本）「切勿
逕送上級法院」。
                              書記官  陳俐蓉 
中　　華　　民　　國　　111 　年　　10　　月　　14　　日
中華民國刑法第185 條之4
駕駛動力交通工具發生交通事故，致人傷害而逃逸者，處6月以
上5年以下有期徒刑；致人於死或重傷而逃逸者，處1年以上7年
以下有期徒刑。
犯前項之罪，駕駛人於發生交通事故致人死傷係無過失者，減輕
或免除其刑。
中華民國刑法第276條
因過失致人於死者，處 5 年以下有期徒刑、拘役或 50 萬元以
下罰金。
附件：
臺灣桃園地方檢察署檢察官起訴書
                                    111年度調偵字第357號
　　被　　　告　梁震亞　
上列被告因公共危險等案件，已經偵查終結，認應提起公訴，茲
將犯罪事實及證據並所犯法條分敘如下：
        犯罪事實
一、梁震亞於110年11月26日上午6時20分許，駕駛車牌號碼0000
    -00號自用小客車，沿桃園市大溪區員林路3段由西向東往員
    林路2段方向直行，於同日上午6時24分許，行經桃園市○○區
    ○○路0段00號前時，本應注意汽車行駛時，駕駛人應注意車
    前狀況，並隨時採取必要之安全措施，而依當時天候雨、柏
    油路面濕潤無缺陷、無障礙、日間自然光線等情狀，並無不
    能注意之情事，竟疏未注意及此，適林邱美玉自桃園市○○區
    ○○路0段00號前，欲穿越員林路3段而徒步由南自北行走，因
    而發生碰撞，致林邱美玉受有頭部外傷、左大腿骨骨折、左
    側皮下氣腫之傷害。詎梁震亞知悉駕駛動力交通工具肇事後
    ，竟基於肇事逃逸之犯意，未停留於現場提供必要之協助或
    救護，反逕自駕車離開現場。嗣林邱美玉經送醫急救後，仍
    於同日上午6時56分許，因車禍致頭胸部鈍挫傷併頸椎骨折
    及氣血胸而創傷性休克死亡。
二、案經本署檢察官相驗後簽分偵辦。
　　　　證據並所犯法條
一、證據清單及待證事實：
編號 證據名稱 待證事實 一 被告梁震亞於警詢時及偵查中之供述 被告坦承於前揭時、地，駕駛上開車輛有感覺撞到一個東西，仍逕自離去，其後令其配偶吳美華至前揭地點查看有無撞到人，及當日其趕著去值班之事實。 二 證人即告訴人林靖絨於警詢時及偵查中之證述 證明上揭犯罪事實。 三 證人即被告配偶吳美華於警詢時之證述 證明上揭犯罪事實。 四 本署相驗筆錄及相驗屍體證明書、相驗照片、國軍桃園總醫院附設民眾診療服務處110年11月26日診斷證明書1份 證明被害人林邱美玉受有頭部外傷、左大腿骨骨折、左側皮下氣腫之傷害，於110年11月26日上午6時56分經急救無效，而因頭胸部鈍挫傷併頸椎骨折及氣血胸致創傷性休克死亡之事實。 五 本署勘驗筆錄、現場監視錄影畫面畫面光碟片各1份及現場監視錄影畫面翻拍照片11張、監視器照片說明8張 證明於前揭時、地，被告駕駛上開車輛快速直行，被害人則緩慢行走，嗣於畫面時間05：40：43雙方發生碰撞，被害人身體即因車輛行進力量，疑似貼在上開車輛引擎蓋上或保險桿被往前推行之事實。 六 桃園市政府警察局大溪分局道路交通事故現場圖、道路交通事故調查報告表（一）、（二）、疑似道路交通事故肇事逃逸追查表各1份及道路交通事故照片86張 證明上揭犯罪事實。 
二、按汽車行駛時，駕駛人應注意車前狀況，道路交通安全規則
    第94條第3項規定甚詳，被告梁震亞駕駛汽車時，自應加注
    意，且依當時狀況，又非不能注意，竟疏未注意以致肇事，
    自有過失，又被害人林邱美玉因車禍受有上揭傷害而死亡，
    足認被告之過失行為與被害人之死亡結果間，具有相當因果
    關係，被告犯嫌應堪認定，是核被告梁震亞所為，係犯刑法
    第185條之4第1項後段發生交通事故逃逸致人於死、同法第2
    76條過失致死之罪嫌。
三、依刑事訴訟法第251條第1項提起公訴。
　  此　致
臺灣桃園地方法院
中　　華　　民　　國　 111　　年　　2 　　月　　12　　日
　　　　　　　　　　　　　　　檢　察　官  賴穎穎
本件證明與原本無異
中　　華　　民　　國　 111　　年　　3 　　月　　4 　　日
                              書  記  官  陳國華